【裁判字號】    95,上易,1946
【裁判日期】    951026
【裁判案由】    竊盜
【裁判全文】
臺灣高等法院刑事判決                95年度上易字第1946號
上  訴  人
即  被  告  乙○○
                    （另案於臺灣士林分監執行中）
上列上訴人，因竊盜案件，不服臺灣板橋地方法院95年度易字第
1125號，中華民國95年7 月28日第一審判決（起訴案號：臺灣板
橋地方法院檢察署95年度速偵字第114 號，並經移送併辦：台灣
士林地方法院檢察署95年度偵字第6858號、台灣板橋地方法院檢
察署95年度偵字第3259號、台灣台北地方法院檢察署95年度偵字
第17954號）提起上訴，本院判決如下：
    主  文
原判決撤銷。
乙○○共同連續結夥三人以上攜帶兇器竊盜，累犯，處有期徒刑
壹年肆月。
扣案機車鑰匙壹支、鑽子壹支，均沒收。
    事  實
一、乙○○前於民國（下同）91年間因竊盜罪，經臺灣士林地方
    法院判處有期徒刑10月而確定，94年2 月28日縮刑期滿執行
    完畢，猶不知悔改，復於如下列時地，基於意圖為自己不法
    所有概括犯意，單獨或共同為下列之竊盜犯行：
(一)於95年1月18凌晨2時許，在台北縣林口鄉○○路561 巷13號
    前，趁四下無人之際，撿拾路旁之石塊敲破丙○○經營宏盛
    通運公司所有車號603－ＨＨＥ 營大貨車駕駛座車窗玻璃（
    毀損部分未據告訴），進入車內，正欲竊取車內音響時，因
    車內警報器大響，為車主丙○○察覺，旋即報警當場查獲，
    而未得逞。
(二)於95年1月27日凌晨1時許，在臺北縣板橋市縣○○道○段127
    巷6 號前，以自備鑰匙竊取己○○所有車號ADF─271號機車
    一部得逞。
(三)於95年2月8日13時許，乙○○夥同有共同犯意聯絡之盧榮昌
    （另案審理），至臺北縣蘆洲市○○路679 號前，由乙○○
    撿拾路邊石頭打破丁○○所有之車號205─ＭＹ 號營業小客
    車駕駛座旁之車窗玻璃（毀損部分未據告訴），再由盧榮昌
    打開車門進入車內竊取車裝無線電一台（ALINCO牌，價值約
    新臺幣七千元），乙○○則在旁負責把風。嗣於同月8 日14
    時40分許，乙○○騎乘前開竊得之機車搭載盧榮昌行經臺北
    縣新莊市○○路○ 段與昌隆街口為警查獲，並扣得被告所有
    供竊車所用之鑰匙一支。
(四)於95年3月17日18時許，在台北市○○○路336號地下三樓26
    號停車格，見甲○○所有0376_ＥＮ 自小客車無人看守之際
    ，持硬物敲破該車左後方車窗玻璃（毀損部分，未據告訴）
    ，竊取車內現金3000元，得手後逃離，嗣經警方鑑識人員採
    證送鑑後，發覺與乙○○指紋相符，始查悉上情。
(五)於95年5 月20日14時許，乙○○夥同盧榮昌及綽號「阿凡」
    真實姓名年籍不詳之成年男子，由「阿凡」駕車搭載渠二人
    至臺北縣石門鄉○○路9號前，見戊○○所有之HN-538 號曳
    引車停放在該處，三人推由盧榮昌持其所有客觀上對於人之
    生命、身體具有危險性之鑽子敲破該車車窗（毀損部分未據
    告訴），乙○○在旁把風，「阿凡」則在旁駕車等候，嗣由
    盧榮昌進入車內，竊取戊○○所有之手提皮包1 個（含汽車
    駕照、空白支票2 紙、無線電、印章及現金約新臺幣5000元
    等物），得手後，盧榮昌以相同方式正欲敲破亦停放在上開
    路段屬高政銘所有之638─AK 曳引車車窗之際，為高政銘發
    覺，出聲制止而未得逞，三人見事跡敗露，分散逃跑，惟乙○○因不及逃離現場為戊○○捉住查獲，盧榮昌及「阿凡」
    則趁隙駕車逃逸，嗣經警到場後，並在地上扣得盧榮昌遺落
    之鑽子1支。
二、案經台北縣政府警察局新莊分局報告臺灣板橋地方法院檢察
    署檢察官偵查起訴，及臺灣士林地方法院檢察署、臺灣板橋
    地方法院檢察署移請原審併案審理，暨由台灣台北地方法院
    檢察署移送本院併辦。
    理  由
一、上揭時地竊盜之犯罪事實，業據上訴人即被告（下稱被告）
    乙○○，先後於偵查、原審及本院審理時均坦承不諱，核與
    共同被告盧榮昌於警訊、偵查中所述情節，證人即被害人丙○○、己○○、丁○○、甲○○、戊○○、高政銘等於警訊
    中證述情節大致相符，並有贓物認領保管單、照片、內政部
    警政署刑事警察局鑑驗書在卷可稽，復有被告、共犯盧榮昌
    所有供行竊使用之機車鑰匙一支、鑽子一支扣案可資佐證，
    被告自白，核與前開補強證據相互參證，認應與事實相符，
    自堪採信，是被告上開竊盜、加重竊盜犯行，均堪認定，自
    應依法論科。
二、核被告所為，事實欄（一）部分犯行，係犯刑法第320條第2
    項第1 項竊盜未遂罪；事實欄（二）、（三）、（四）部分
    犯行，係犯刑法第320條第1項竊盜罪；事實欄（五）部分之
    犯行，係犯刑法第321條第1項第4款、第3款之結夥三人以上
    攜帶兇器竊盜罪及同條款第2 項之結夥三人以上攜帶兇器竊
    盜未遂罪。其與盧榮昌、綽號「阿凡」，就事實欄（三）、
    （五）之竊盜、加重竊盜（含未遂）犯行，彼此間，分別有
    犯意聯絡及行為分擔，均為共同正犯。茲按，連續犯之所謂
    出於概括犯意，必須其多次行為自始均在一個預定犯罪計劃
    之內，出於主觀上始終同一犯意之進行，若中途另有新犯意
    發生，縱所犯為同一罪名，究非連續其初發的意思，即不能
    成立連續犯（最高法院70年度臺上字第6296號判例參照）。
    查被告所為如事實欄所載之連續竊盜、加重竊盜（含未遂）
    犯行，訊據被告，於原審、本院審理中供承：當時正在通緝
    中，其在桃園工作，因警員到其工作地點找其，便不敢再工
    作，後來因為沒有錢才會偷等語，顯見被告上開多次竊盜犯
    行，於主觀上係出於同一犯意而進行，應構成連續犯。被告
    行為後，刑法第56條連續犯之規定，業於94年2月2日修正公
    布刪除，並於95年7月1日施行，則被告之犯行，因行為後新
    法業已刪除連續犯之規定，此刪除雖非犯罪構成要件之變更
    ，但顯已影響行為人刑罰之法律效果，自屬法律有變更，依
    新法第2條第1項規定，比較新、舊法結果，仍應適用較有利
    於被告之行為時法律即舊法論以連續犯（最高法院95年第八
    次刑事庭會議決議參照）。是本件被告所為多次竊盜（含加
    重竊盜及未遂部分）之行為，時間緊接，犯罪構成要件相同
    ，顯係出於概括之犯意為之，為連續犯，應依修正前刑法第
    56條之規定，以刑法第321條第1項第4款、第3款之結夥三人
    以上攜帶兇器竊盜罪處斷，並依法加重其刑。
三、公訴人原聲請簡易判決處刑要旨僅論及事實欄（一）部分之
    竊盜犯行，惟其餘併案審理之竊盜行為，與前開已起訴論罪
    科刑之犯罪事實間為連續犯之裁判上一罪關係，已如前述，
    為起訴效力所及，並經檢察官移送併辦，本院自應併予審理
    。被告前有事實欄所載之犯罪執行完畢紀錄，此有臺灣高等
    法院被告前案紀錄表一份附卷可稽，被告於五年以內再故意
    犯本件有期徒刑以上之罪，不論依修正前刑法第47條，或修
    正後刑法第47條第1 項之規定，均構成累犯，對被告而言並
    無有利或不利之情形，應逕依修正前刑法第47條論以累犯，
    並依法遞加重其刑。原審經審理之結果，認被告罪證明確，
    予以論科，固非無見，但原審未及就上開（四）之犯行一併
    審理，自有違誤，被告提起上訴，執此指摘原判決不當，自
    為有理由，應由本院撤銷改判。爰審酌被告素行不佳，犯罪
    動機、手段暨智識程度，惟酌以其犯罪後均坦承犯行之態度
    等一切情狀，量處如主文第二項所示之刑，以資懲儆。扣案
    之機車鑰匙一支及鑽子一支，分別為被告及共犯盧榮昌所有
    ，供其所犯如事實欄（二）、（五）竊盜及加重竊盜（含未
    遂）犯行所用之物，已據被告及共犯盧榮昌分別供明在卷，
    均依法宣告沒收。
據上論斷，應依刑事訴訟法第369條第1項前段、第364條、第299
條第1項前段，刑法第28條、第321條第1項第4款、第3款、第2條
第1項、第38條第1項第2 款，修正前刑法第56條、第47條，判決
如主文。
本案經檢察官林秀濤到庭執行職務
中    華    民    國    95    年    10    月    26    日
                  刑事第六庭  審判長法  官  林  堭  儀
                                    法  官  莊  謙  崇
                                    法  官  蔡  聰  明
以上正本證明與原本無異。
不得上訴。
                                    書記官  陳  建  邦
中    華    民    國    95    年    10    月    26    日
附錄：本案論罪科刑法條全文
刑法第321條：
犯竊盜罪而有左列情形之一者，處6月以上5年以下有期徒刑：
一、於夜間侵入住宅或有人居住之建築物、船艦或隱匿其內而犯
    之者。
二、毀越門扇、牆垣或其他安全設備而犯之者。
三、攜帶兇器而犯之者。
四、結夥三人以上而犯之者。
五、乘火災、水災或其他災害之際而犯之者。
六、在車站或埠頭而犯之者。
前項之未遂犯罰之。


司法院資訊處製作；財團法人民間司法改革基金會備份。
